【裁判字號】    98,中簡上,255
【裁判日期】    980430
【裁判案由】    竊盜
【裁判全文】
臺灣臺中地方法院刑事判決           98年度中簡上字第255號
上  訴  人  臺灣臺中地方法院檢察署檢察官
被      告  乙○○
上列上訴人因被告竊盜案件，不服本院臺中簡易庭98年度中簡字
第384號中華民國98年2月4日第一審簡易判決（聲請簡易判決處
刑案號：臺灣臺中地方法院檢察署98年度偵字第821號），提起
上訴，本院管轄之第二審合議庭判決如下：
    主    文
上訴駁回。
    犯罪事實
一、乙○○意圖為自己不法之所有，於民國97年12月6日上午11
    時45分許，在甲○○所經營位於臺中縣霧峰鄉○○村○○街
    21號之服飾店內，徒手竊取甲○○所有之價值新台幣（下同
    ）200元之黃色套頭毛衣1件，得手後，進入該服飾店之試衣
    間內，將該黃色套頭毛衣放入其攜帶之背包內，並將拉鏈關
    閉。嗣經甲○○發覺乙○○之背包鼓起，要求乙○○打開背
    包供檢視，乙○○即再度進入該服飾店試衣間內，將竊得之
    黃色套頭毛衣取出，甲○○始報警處理，為警當場查獲，並
    扣得上開黃色套頭毛衣1件（業已發還予甲○○）。
二、案經甲○○訴由臺中縣警察局霧峰分局報告臺灣臺中地方法
    院檢察署檢察官偵查後聲請簡易判決處刑。
    理    由
一、上揭犯罪事實，業據被告乙○○於本院審理中坦承不諱，核
    與告訴人蔡邱鈴於警詢時指述之情節相符，復有臺中縣警察
    局霧峰分局霧峰派出所員警職務報告書、扣押筆錄、扣押物
    品目錄表、贓物認領保管單、刑案現場測繪圖各1份及現場
    照片3張在卷可稽，足見被告之自白確與事實相符，堪予採
    信。本件事證明確，被告犯行洵堪認定，應依法論科。
二、核被告乙○○所為，係犯刑法第320條第1項之竊盜罪。上訴
    人上訴意旨謂：「茲據告訴人具狀請求上訴，略以：被告乙
    ○○非飢寒交迫，而見機行竊，且毫無悔意，未賠償告訴人
    ，竟要求告訴人逕填具和解書。而原審法院僅量處被告罰金
    3,000元，顯然失之輕縱，告訴人難以甘服等語。因之請求
    本檢察官上訴，經核尚非顯無理由。且被告犯後飾詞否認，
    並無悔意，又未與告訴人和解，原審僅判處罰金3,000元，
    難收儆戒。」等語。惟按：
  (一)刑罰之量定，固應審酌刑法第57條所列各款事由及一切情狀
    ，為酌量輕重之標準，並非漫無限制，惟量刑輕重係屬事實
    審法院得依職權自由裁量之事項，苟已斟酌刑法第57條各款
    所列情狀而未逾越法定刑度，不得遽指為違法；且在同一犯
    罪事實與情節，如別無其他加重或減輕之原因，下級審量定
    之刑，亦無過重或失輕之不當情形，則上級審法院對下級審
    法院之職權行使，原則上應予尊重（最高法院72年度台上字
    第6696號、75年度台上字第7033號判例及85年度台上字第24
    46號判決意旨參照）。
  (二)查本案原審以被告罪證明確，適用刑法第320條第1項、第42
    條第3項前段、刑法施行法第1條之1第1項、第2項前段等規
    定予以論罪，判處被告乙○○罰金3,000元，如易服勞役，
    以新臺幣1,000元折算1日。其認事用法及量刑既在法定刑之
    內，並未逾法律規定之範圍，且無明顯違背正義，而量刑本
    屬法院就個案為裁量之職權，難謂有何違法失當之處。況依
    據告訴人立具之贓物認領保管單可知，本件告訴人甲○○所
    遭竊之黃色套頭毛衣1件價值為200元，則原審衡酌該情，科
    處被告3,000元之罰金，尚屬合理。是揆諸上開實務見解意
    旨，本件原審判決既無何不法、量刑不當之處，自當予以維
    持。
  (三)基此，上訴人未能具體指摘原判決之認事用法有何疏漏或違
    誤之處，即對原判決提起上訴，認原審所為之量刑過輕有所
    不當，自屬無理由，應予駁回。
據上論斷，應依刑事訴訟法第455條之1第1項、第3項、第368條
，判決如主文。
中    華    民    國    98    年    4    月    30    日
                  刑事第十四庭  審判長法  官  江奇峰
                                      法  官  廖純卿
                                      法  官  林學晴
以上正本證明與原本無異
不得上訴。
                                      書記官  簡雅文
中    華    民    國    98    年    4    月    30    日


司法院資訊處製作；財團法人民間司法改革基金會備份。
